# 求助权益变动表的填列

提问人：16828long 时间：2012-01-12 10:14:27
公司由于同一控制下企业合并，调整可比期数据，对于期初留存收益的调整还有资本公积填在权益表动表的哪行啊。（权益变动表第一行 上年年末数，第二行 会计政策变更，第三行 会计差错更正，第四行本期年初数 ） 我的理解，第一行应是上年的审定数（出报告数据），第二、三 是有此两项调整时填的。第四行是经调整后的本年年初数，所以我不知道怎么填了。请有经验前辈指点一下。

回答人：chenyiwei
对于同一控制下合并调整合并报表层面年初数的情况，建议在合并股东权益变动表中单列“年初其他调整因素”反映。这既不属于会计政策变更也不是前期差错，而是一项列报方式变动。